【裁判字號】    90,交聲,613
【裁判日期】    900730
【裁判案由】    交管條例聲異
【裁判全文】
臺灣板橋地方法院交通事件裁定                      九十年度交聲字第六一三號
    原處分機關  交通部公路局臺北區監理所
    異  議  人
    即受處分人  甲○○
右列受處分人因違反道路交通管理處罰條例案件，對於交通部公路局臺北區監理所九
十年六月十八日所為之處分（原處分案號：北監五字第裁四○－Ａ00000000
號），聲明異議，本院裁定如左：
    主      文
原處分撤銷。
甲○○汽車駕駛人，行車速度，超過規定之最高時速，處罰鍰新臺幣壹仟貳佰元，並
記違規壹點。
    理      由
一、按汽車駕駛人，行車速度，超過規定之最高時速，處四百元以上八百元以下罰鍰
    （折合新臺幣一千二百元以上二千四百元以下）；又汽車駕駛人違反第四十條第
    一項之規定，記違規點數一點，道路交通管理處罰條例第四十條第一項、第六十
    三條第一項第一款分別定有明文。又本條例所定罰鍰之處罰，行為人接獲違反道
    路交通管理事件通知單後，應於十五日內，到達指定處所聽候裁決。但行為人認
    為舉發之事實與違規情形相符者，得不經裁決，逕依各該條款罰鍰最低額，自動
    向指定之處所繳納結案，上開條例第九條第一項亦定有明文。
二、原處分機關略以：受處分人即異議人甲○○於民國八十九年五月六日上午十一時
    三十九分許，駕駛車牌號碼ＣＰ－一二四一號自用小客車，行經臺北市○○○路
    、伊寧街口，以時速六十六公里之速度行駛，超過限速四十公里，依道路交通管
    理處罰條例第四十條第一項、第六十三條第一項第一款規定，裁處罰鍰新臺幣二
    千四百元，並記違規一點，異議人對於違規事實雖未爭執，然以其迄未接獲違反
    道路交通管理事件通知單，即遭裁罰，殊難甘服等語置辯。
三、經查，受處分人即異議人甲○○駕駛前開自用小客車於右揭時、地超速行駛之違
    規行為，經警拍照逕行舉發，有現場相片影本及臺北市政府警察局北市警交大字
    第Ａ00000000號舉發違反道路交通管理事件通知單等影本存卷可稽，異
    議人駕駛自用小客車超速行駛之情形，甚為顯然，惟就舉發違反道路交通管理事
    件通知單有無合法送達於異議人乙節，原處分機關固提供原舉發通知單送達公文
    封及送臺北市政府警察局交通大隊公示送達名冊影本為證，然核閱前開書證，其
    送達處所均記載為臺北縣永和市○○路○段九十八號二樓，此固為異議人汽車車
    籍資料之戶籍地址所記載，然查受處分人即異議人之住所自八十六年五月十四日
    起即為臺北縣永和市○○路一一一巷二弄四號三樓，此據異議人陳明，並有戶籍
    謄本一份在卷可憑，原舉發通知單未對異議人正確住址送達，經郵退後原舉發機
    關未予詳查，即逕予公示送達，與刑事訴訟法第五十九條規定未合，自無從認定
    其舉發違反道路交通管理事件通知單已合法送達於異議人，是以異議人辯稱未收
    受舉發違反道路交通管理事件通知單，應非虛妄。綜上，原處分機關之裁罰雖非
    無據，然其舉發違規過程既有可議，並致異議人喪失於收受前開通知單後十五日
    內自動依最低額繳納罰鍰之利益，應認本件異議為有理由，爰撤銷原處分，並依
    首開法條規定自為裁罰如主文所示，用期適法。
據上論結，應依道路交通案件處理辦法第二十條前段，裁定如主文。
中      華      民      國      九十        年    七      月    三十    日
                                      臺灣板橋地方法院交通法庭
                                          法  官  侯  志  融
右正本證明與原本無異。
如不服本裁定應於送達後五日內向本院提出抗告狀。
                                          書記官  陳  淑  芳
中      華      民      國      九十        年    八      月    二      日


司法院資訊處製作；財團法人民間司法改革基金會備份。
